【裁判字號】    90,交上易,117
【裁判日期】    900308
【裁判案由】    公共危險
【裁判全文】
臺灣高等法院高雄分院刑事判決                    九十年度交上易字第一一七號
    上訴人  台灣屏東地方法院檢察署檢察官
    被  告  甲○○
右上訴人因被告公共危險案件，不服台灣屏東地方法院九十年度交易字第三八號中華
民國九十年三月八日第一審判決（聲請簡易判決處刑案號：台灣屏東地方法院檢察署
八十九年度偵字第六四三七號；經台灣屏東地方法院潮州簡易庭認不宜以簡易判決處
刑，改由該院刑事庭依通常程序審判），提起上訴，本院判決如左：
    主  文
上訴駁回。
    理  由
一本案經本院審理結果，認第一審判決以不能證明被告甲○○有服用酒類，不能駕駛
  交通工具而駕駛之犯行，而為無罪之諭知，核無不當，應予維持，並引用第一審判
  決書記載之證據及理由（如附件）。
二 檢察官上訴意旨仍認被告犯罪。惟查，原判決已說明被告肇事後，經送酒精測試
   結果為酒精濃度呼氣達每公升○三八毫克，未超過不能安全駕駛之標準值每公升
   ○˙五五毫克；且查謝維庭於警訊即陳稱：「當時道路天氣下雨又黑暗」、「我
   當時駕駛自小客車˙˙˙，行駛至半路要倒車迴轉（當時下雨）衝過路面後，發
   現來車，我第一次倒車未完成，向前再第二次倒車時就遭撞上」等語，當時之天
   候既下雨又黑暗，謝維庭又係在路面倒車迴轉，即難據此推論被告酒後已不能安
   全駕駛動力交通工具而駕駛。本件檢察官之上訴為無理由，應予駁回。
三據上論斷，應依刑事訴訟法第三百六十八條、第三百七十三條，判決如主文。
本案經檢察官郭振昌到庭執行職務。
中      華      民      國    九十      年      五      月     三十     日
                              臺灣高等法院高雄分院刑事第二庭
                                  審判長法官  曾永宗
                                        法官  鄭月霞
                                        法官  邱永貴
右正本證明與原本無異。
不得上訴。
                                      書記官  周能智
中    華    民    國      九十      年       六       月      一        日
                                                                        Ｆ
附件：
臺灣屏東地方法院刑事判決                            九十年度交易字第三八號
    公  訴  人  臺灣屏東地方法院檢察署檢察官
    被      告  甲○○  男六十二歲（民國○○○年○月○○○日生）
                        住屏東縣車城鄉○○村○○路玉泉巷八號
                        身分證統一編號：Ｔ一0000000號
右列被告因公共危險案件，經檢察官聲請簡易判決處刑（八十九年度偵字第六四三七
號），本院潮州簡易庭認不宜以簡易判決處刑，應適用通常程序審判，本院判決如左
：
    主  文
甲○○無罪。
    理  由
一、公訴意旨略以：被告甲○○明知飲酒後，駕駛動力交通工具之操控能力會因飲酒
    而降低，導致無法為安全之駕駛，竟於民國八十九年十月三十一日下午十七時起
    三十分許，在屏東縣牡丹鄉石門村某處約喝瓶裝啤酒兩瓶後，於同日夜間十九時
    三十五分許，酒後駕駛車號Ｄ七∣四八三○號自小客車，由西向東沿屏東縣一九
    九線公路行駛，於該路段三十五公里處，因酒後駕車且天雨視線不良，致撞及同
    路段由東往西方向至該處欲迴轉往東方向行駛，由謝維庭所駕駛之車號Ｄ二∣四
    八九三號自小客車，兩車均有毀損，幸無人受傷，經警測試甲○○吐氣所含酒精
    成份每公升達○點三八毫克。因認被告涉犯刑法第一百八十五條之三之公共危險
    罪嫌。
二、按犯罪事實應依證據認定之，無證據不得推定其犯罪事實；且不能證明被告犯罪
    者，應諭知無罪之判決，刑事訴訟法第一百五十四條、第三百零一條第一項分別
    定有明文。又按認定不利於被告之事實，須依積極證據，茍積極證據不足為不利
    於被告事實之認定時，即應為有利於被告之認定，更不必有何有利之證據；故證
    據是否真實尚欠明顯，自難以擬制推測之方法，為其裁判之基礎，最高法院三十
    年度上字第八一六號、五十三年度台上字第六五六號著有判例。查本件被告肇事
    後，經送酒精測試結果為酒精濃度呼氣達每公升○點三八毫克，有酒精濃度測試
    表一紙在卷足憑，核尚未逾每公升零點五五毫克之安全駕駛動力交通工具標準值
    ，次查謝維庭所駕駛之自小客車，係因倒車迴轉侵入被告之車道，又是時天雨且
    為夜間無光線等情，業據謝維庭供陳在卷並有道路交通事故調查報告表在卷可稽
    ，則本件肇事是否係因被告飲酒後導致無法為安全之駕駛所致既非無疑，自難以
    被告曾飲酒即推定本件車禍係因酒精效用發作所致，此外復查無其他任何積極證
    據，足佐被告服用酒類，已達不能安全駕駛動力交通工具之程度，揆諸首揭說明
   ，自應諭知被告無罪之判決。
據上論斷，應依刑事訴訟法第四百五十二條、第三百零一條第一項，判決如主文。
本案經檢察官莊啟勝到庭報行職務。
中      華      民      國      九十      年      三    月      八    日
                                      臺灣屏東地方法交通法庭
                                          法  官    郭書豪
右正本證明與原本無異。
對於本判決如有不服應於收受送達後十日內向本院提出上訴書狀上訴於台灣高等法院
高雄分院並按他造當事人之人數附具繕本。
                                          書記官    潘豐益
中      華      民      國      九十      年      三    月      八    日


司法院資訊處製作；財團法人民間司法改革基金會備份。
